---
title: "Untitled"
author: "Guillermo Cortés, Carolina Silva, Johan Sanchez"
date: "2024-09-15"
output:
  html_document:
    df_print: paged
---

```{r setup, include=FALSE}
library(paqueteMODELOS)
data("rotacion")
```



```{r, echo = TRUE, warning=FALSE}
library(paqueteMODELOS)
library(dplyr)
data("rotacion")
glimpse(rotacion)
```
```{r, echo = TRUE, warning=FALSE}
rotacion$Rotación <- ifelse(rotacion$Rotación == "Si", 1, 0)
```
```{r, echo = TRUE, warning=FALSE}
head(rotacion)
```

correlacion biserial:

```{r, echo = TRUE, warning=FALSE}
rotacion$Edad <- as.numeric(rotacion$Edad)
resultado <- cor.test(rotacion$Edad, rotacion$Rotación)
print(resultado)
```
```{r, echo = TRUE, warning=FALSE}

```
```{r, echo = TRUE, warning=FALSE}
estadisticas <- rotacion %>%
  summarise(
    Edad_media = mean(Edad, na.rm = TRUE),
    Edad_sd = sd(Edad, na.rm = TRUE),
    Ingreso_mensual_media = mean(Ingreso_Mensual, na.rm = TRUE),
    Ingreso_mensual_sd = sd(Ingreso_Mensual, na.rm = TRUE),
    Porcentaje_aumento_salarial_media = mean(Porcentaje_aumento_salarial, na.rm = TRUE),
    Porcentaje_aumento_salarial_sd = sd(Porcentaje_aumento_salarial, na.rm = TRUE),
    Antigüedad_cargo_media = mean(Antigüedad_Cargo, na.rm = TRUE),
    Antigüedad_cargo_sd = sd(Antigüedad_Cargo, na.rm = TRUE)
  )
print(estadisticas)

```
```{r, echo = TRUE, warning=FALSE}
ggplot(rotacion, aes(x = Edad)) +
  geom_histogram(binwidth = 5, fill = "blue", color = "black") +
  labs(title = "Histograma de Edad", x = "Edad", y = "Frecuencia")
```{r, echo = TRUE, warning=FALSE}

```
```{r, echo = TRUE, warning=FALSE}
ggplot(rotacion, aes(y = Ingreso_Mensual)) +
  geom_boxplot(fill = "green", color = "black") +
  labs(title = "Boxplot de Ingreso Mensual", y = "Ingreso Mensual")
```
```{r, echo = TRUE, warning=FALSE}
ggplot(rotacion, aes(x = Porcentaje_aumento_salarial)) +
  geom_histogram(binwidth = 1, fill = "red", color = "black") +
  labs(title = "Histograma de Porcentaje de Aumento Salarial", x = "Porcentaje de Aumento Salarial", y = "Frecuencia")
```
```{r, echo = TRUE, warning=FALSE}
ggplot(rotacion, aes(y = Antigüedad_Cargo)) +
  geom_boxplot(fill = "purple", color = "black") +
  labs(title = "Boxplot de Antigüedad en el Cargo", y = "Antigüedad en el Cargo")
```